【裁判字號】    89,上訴,4549
【裁判日期】    900222
【裁判案由】    妨害兵役
【裁判全文】
臺灣高等法院刑事判決                          八十九年度上訴字第四五四九號
    上  訴  人
    即  被  告  甲○○
右上訴人，因妨害兵役案件，不服臺灣士林地方法院八十八年度訴字第四九三號，中
華民國八十九年六月二十日第一審判決（起訴案號：臺灣士林地方法院檢察署八十八
年度偵字第一五四０號）提起上訴，本院判決如左：
    主      文
上訴駁回。
    事      實
一、甲○○曾因違反肅清煙毒條例案件，於民國八十年八月二十六日經台灣台北地方
    法院判處有期徒刑三年六月確定，於八十三年九月二十三日執行完畢。詎仍不知
    悔改，明知其係台北縣團管區司令部所列管之後備軍人，竟於八十七年九月起，
    自其位在台北縣汐止市○○路○段三三七巷十七弄四號四樓之原住處，遷移至雲
    林縣斗六鎮○○路八十號十二樓之五其母劉月娥住處居住，卻無故不依規定申報
    ，致使臺北縣團管區司令部司令所發指定應於八十七年十二月十六日下午四時前
    往高雄縣鳳山市海軍明德班報到之海軍回役臨時召集令無法送達。
二、案經軍管區司令部台北師管區司令部函送臺灣士林地方法院檢察署檢察官聲請簡
    易判決處刑，而經原審法院依通常程序審理。
    理      由
一、右揭事實，業據上訴人即被告甲○○於偵審時坦承不諱，核與被告甲○○之母親
    劉月娥於偵查時供述之情節相符，並有臺北縣團管區司令部後備軍人行方不明移
    送法辦年籍表及臨時召集令受領回執各一件附卷足憑，事證明確，被告犯行洵堪
    認定。
二、核被告甲○○所為，係犯妨害兵役治罪條例第十一條第三項、第一項第三款之罪
    ，應依同條例第六條科刑。而查被告曾受如事實欄所述之有期徒刑執行完畢，此
    有臺灣高等法院檢察署刑案紀錄簡覆表在卷可按，五年內再犯本件有期徒刑以上
    刑之罪，為累犯，依法應加重其刑。原審以被告上述犯行罪證明確，援引妨害兵
    役治罪條例第十一條第三項、第一項第三款、第六條、第二十六條，刑法第十一
    條前段、第四十七條、第三十七條第二項之規定，並審酌被告犯罪之動機、手段
    、對國家兵役徵集之時效性與正確性影響程度不小，暨犯罪後坦承犯行、態度良
    好等一切情狀，量處有期徒刑七月，並依法宣告褫奪公權一年，經核認事用法，
    並無違誤。而依被告之素行、犯罪情節及所犯之罪之法定刑，原審量刑，並無過
    重。被告上訴意旨指摘原審量刑過重，尚難認有理由，應予駁回。
據上論斷，應依刑事訴訟法第三百六十八條，判決如主文。
本案經檢察官林炳雄到庭執行職務。
中    華    民    國    九  十    年       二       月    二  十  二    日
                          臺灣高等法院刑事第三庭
                              審判長法  官  張  連  財
                                    法  官  李  英  勇
                                    法  官  張  傳  栗
右正本證明與原本無異。
如不服本判決應於收受送達後十日內向本院提出上訴書狀，其未敘述上訴之理由者並
得於提起上訴後十日內向本院補提理由書（均須按他造當事人之人數附繕本）。
                                    書記官  王  秀  雲
中    華    民    國    九  十    年       二       月    二  十  六    日
附錄：本案論罪科刑法條全文
妨害兵役治罪條例第十一條第一項第三款、第三項
後備軍人有左列行為之一者，處一年以下有期徒刑、拘役或三百元以下罰金：
一、離營歸鄉無故不依規定報到，或重複申報戶藉者。
二、無故拒絕調查，或體格檢查不到者。
三、居住處所遷移、無故不依規定申報者。
國民兵犯前項第二款、第三款之罪者，處六月以下有期徒刑、拘役或一百元下罰金。
後備軍人犯第一項之罪或國民兵犯第二項之罪，致使召集令無法送達者，以意圖避免
召集論：分別依第六條、第七條科刑。
妨害兵役治罪條例第六條
意圖避免動員召集或臨時召集，而有左列行為之一者，處六月以上、五年以下有期徒
刑：
一、捏造免役、除役、轉役、緩召、逐次召集或儘後召集原因者。
二、故意毀傷身體者。
三、緩召、逐次召集或儘後召集原因消滅後，無故逾三十日，未自動申報者。
四、無故拒絕接受召集令者。
五、應受召集，無故逾入營期限二日者。
六、使人頂替本人應召者。


司法院資訊處製作；財團法人民間司法改革基金會備份。
